臺灣臺中地方法院刑事判決
110年度易字第2005號
公  訴  人  臺灣臺中地方檢察署檢察官
被      告  顏士翔


上列被告因竊盜案件，經檢察官提起公訴（110年度偵字第21260
號），被告於準備程序就被訴事實為有罪之陳述，本院裁定改行
簡式審判程序，判決如下：
    主    文
丙○○犯攜帶兇器竊盜罪，累犯，處有期徒刑柒月。未扣案甩棍壹
支沒收，於全部或一部不能沒收或不宜執行沒收時，追徵其價額
。未扣案犯罪所得新臺幣參佰捌拾元沒收，於全部或一部不能沒
收或不宜執行沒收時，追徵其價額。 
    犯罪事實
一、丙○○意圖為自己不法所有，基於竊盜之犯意，於民國110 年
    5月5日下午1 時20分許，在臺中市○○區○○路0 段000 號乙○○
    管理之財神廟內，趁無看管之際，持客觀上足供兇器使用之
    甩棍，撬開香油錢箱鎖頭（毀損部分未據告訴），竊取香油
    錢箱內現金新臺幣（下同）380 元得手後，旋騎乘車牌號碼
    000-000 號普通重型機車離開現場。嗣經乙○○發現遭竊而調
    閱監視錄影畫面並報警查獲。
二、案經乙○○訴由臺中市政府警察局霧峰分局報告臺灣臺中地方
    檢察署檢察官偵查起訴。
    理    由
一、被告丙○○所犯非死刑、無期徒刑、最輕本刑為 3年以上有期
    徒刑之罪，亦非高等法院管轄第一審案件，且被告於本院準
    備程序中，已就被訴事實為有罪之陳述，經告知簡式審判程
    序之旨後，被告及檢察官對於本案改依簡式審判程序審理均
    表示同意，本院爰依刑事訴訟法第 273條之1第1項規定，裁
    定本案由受命法官獨任以簡式審判程序加以審理，是本案依
    同法第273條之2規定，不受同法第159條第1項、第161條之2
    、第161條之3、第163條之1及第164條至第170條有關證據提
    示、交互詰問及傳聞證據等相關規定之限制。
二、上揭犯罪事實，業據被告於偵查及本院審理時均坦承不諱（
    參偵卷第65頁，本院卷第64頁），核與證人即告訴人乙○○證
    述情節相符（參偵卷第33至35頁），復有臺中市政府警察局
    霧峰分局內新派出所相片黏貼表、臺中市政府警察局霧峰分
    局內新派出所受理各類案件紀錄表、車輛詳細資料報表等在
    卷可稽（參偵卷第37至41、43至45頁），足認被告上開任意
    性自白與事實相符。綜上，本案事證明確，被告犯行應堪認
    定，應予依法論科。
三、論罪科刑：
(一)核被告所為，係犯刑法第321條第1項第3款之攜帶兇器竊盜
    罪。
(二)被告前因竊盜案件，分別經臺灣南投地院108年度易字第151
    號、臺灣彰化地院108年度簡字第1449號、本院108年度易字
    第1837號判決，判處有期徒刑3月、4月、7月確定，另經本
    院109年度聲字第1184號裁定應執行有期徒刑9月確定，於11
    0年1月14日因徒刑執行完畢出監，有臺灣高等法院被告前案
    紀錄表可稽，其於受徒刑之執行完畢後5年內故意再犯本案
    有期徒刑以上之刑之各罪，均為累犯。被告構成累犯之前案
    紀錄，與本案所涉犯行，係屬相同案件類型，被告一再涉犯
    相同罪質之案件，顯見其刑罰反應力薄弱，倘加重其刑，衡
    量被告所受之刑罰與其所應負擔之罪責，尚無過苛，爰均依
    刑法第47條第1項之規定加重其刑。
(三)爰以行為人之責任為基礎，審酌被告：1.正值青壯，竟不思
    以正途獲取財物，於上揭時地，持甩棍破壞功德箱竊盜香油
    錢，欠缺對於他人物品所有權之尊重，所為應予非難；2.犯
    後坦承犯行，然尚未賠償告訴人；3.兼衡其犯罪動機、目的
    、手段、竊得金錢之數額，暨其自述高職畢業之智識程度，
    從事粗工，月收入約2萬元，未婚，無未成年子女，需撫養
    父母（參本院卷第70頁）等一切情狀，量處如主文所示之刑
    。
三、沒收部分：
(一)未扣案甩棍1支為被告所有供本案犯罪所用之物，業據被告
    自承在卷（參本院卷第64頁），爰依刑法第38條第2項宣告
    沒收，並依同條第4項諭知於全部或一部不能沒收或不宜執
    行沒收時，追徵其價額。
(二)未扣案犯罪所得380元，尚未返還予告訴人，爰依刑法第38
    條之1第1項前段規定宣告沒收，並依同條第3項規定諭知於
    全部或一部不能沒收或不宜執行沒收時，追徵其價額。
據上論斷，應依刑事訴訟法第273條之1第1項、第299條第1項前
段，刑法第321條第1項第3款、第47條第1項、第38條第2項、第4
項、第38條之1第1項前段、第3項，刑法施行法第1條之1第1項，
判決如主文。
本案經檢察官林宏昌提起公訴，檢察官甲○○到庭執行職務。
中　　華　　民　　國　　110 　年　　12　　月　　14　　日
                  刑事第十八庭  法  官  李依達
以上正本證明與原本無異。
如不服本判決應於收受送達後20日內向本院提出上訴書狀，並應
敘述具體理由；其未敘述上訴之理由者，應於上訴期間屆滿後20
日內向本院補提理由書（均須按他造當事人之人數附繕本）「切
勿逕送上級法院」。
告訴人或被害人如不服判決，應備理由具狀向檢察官請求上訴，
上訴期間之計算，以檢察官收受判決正本之日起算。
                                書記官  陳彥蓉
中　　華　　民　　國　　110 　年　　12　　月　　14　　日
附錄本案論罪科刑法條：
中華民國刑法第321條
犯前條第 1 項、第 2 項之罪而有下列情形之一者，處 6 月以
上 5 年以下有期徒刑，得併科 50 萬元以下罰金：
一、侵入住宅或有人居住之建築物、船艦或隱匿其內而犯之。
二、毀越門窗、牆垣或其他安全設備而犯之。
三、攜帶兇器而犯之。
四、結夥三人以上而犯之。
五、乘火災、水災或其他災害之際而犯之。
六、在車站、港埠、航空站或其他供水、陸、空公眾運輸之舟、
    車、航空機內而犯之。
前項之未遂犯罰之。